【裁判字號】    95,訴,3326
【裁判日期】    951123
【裁判案由】    毒品危害防制條例
【裁判全文】
臺灣高雄地方法院刑事判決              95年度訴字第3326號
公  訴  人  台灣高雄地方法院檢察署檢察官
被      告  乙○○
                    現另案於臺灣高雄監獄執行中
上列被告因違反毒品危害防制條例案件，經檢察官提起公訴（95
年度毒偵字第6901號），被告於本院準備程序為有罪之陳述，經
合議庭裁定由受命法官依簡式審判程序獨任審理，本院判決如下
：
    主  文
乙○○施用第一級毒品，累犯，處有期徒刑壹年，扣案之注射針
筒貳支，沒收銷燬之。又施用第二級毒品，累犯，處有期徒刑陸
月，扣案之玻璃吸食器壹個，沒收銷燬之，扣案之玻璃球、酒精
燈各壹個，沒收之。應執行有期徒刑壹年肆月，扣案之注射針筒
貳支、玻璃吸食器壹個，均沒收銷燬之；扣案之玻璃球、酒精燈
各壹個，均沒收之。
    事  實
一、乙○○前因施用毒品案件，經本院以87年度毒聲字第83號裁
    定送觀察、勒戒後，因認有繼續施用毒品之傾向，由本院裁
    定送強制戒治，嗣經本院以87年度毒聲字第3935號裁定停止
    戒治，所餘期間付保護管束，復經本院以88年度毒聲字第
    3759 號 裁定撤銷停止戒治，再令入戒治處所施以強制戒治
    期滿，經臺灣高雄地方法院檢察署檢察官以89年度戒毒偵字
    第582 號為不起訴處分確定。又於89年間再因施用第一級、
    第二級毒品案件，經臺灣屏東地方法院檢察署檢察官以89年
    度毒偵字第2441提起公訴並聲請強制戒治，經臺灣屏東地方
    法院裁定令入戒治處所強制戒治，嗣經該院裁定停止戒治，
    所餘戒治期間付保護管束，於90年10月26日停止戒治出所，
    迄同年11月24日保護管束期滿，未經撤銷停止戒治處分，而
    強制戒治執行完畢，且該次犯行並經臺灣屏東地方法院以89
    年度訴字第718 號分別判處有期徒刑10月、9 月，應執行有
    期徒刑1 年5 月，經臺灣高等法院高雄分院以90年度上訴字
    第381 號撤銷原判決，改分別判處有期徒刑10月、9 月，應
    執行有期徒刑1 年5 月確定，並於上開停止戒治出所後接續
    執行徒刑，甫於92年3 月21日縮刑期滿執行完畢。詎仍不思
    悔改並戒絕毒癮，於前開強制戒治執行完畢釋放後5 年內，
    猶分別基於施用第一級毒品、第二級毒品之犯意，於95 年7
    月26日中午12時許，在其位高雄縣燕巢鄉○○路8 號之租屋
    處，先後以將海洛因摻水加入注射針筒內注射之方式，施用
    第一級毒品海洛因，及以將甲基安非他命置入玻璃球內用酒
    精燈點火加熱並用吸食器吸食煙霧之方式，施用第二級毒品
    甲基安非他命各1 次。嗣於95年7 月30日上午5 時50分許，
    為警在上址查獲，並當場扣得其所有已供施用海洛因而留有
    海洛因殘渣之注射針筒2 支、供施用甲基安他命之而留有甲
    基安非他命殘渣之玻璃吸食器、未有毒品殘渣之玻璃球及酒
    精燈各1 個，並經警採尿送驗，檢驗結果呈甲基安非他命、
    嗎啡陽性反應，始悉上情。
二、案經屏東縣警察局里港分局報告臺灣高雄地方法院檢察署檢
    察官偵查起訴。
    理  由
一、按本件被告乙○○所犯係死刑、無期徒刑、最輕本刑為3 年
    以上有期徒刑以外之罪，其於準備程序就被訴事實為有罪之
    陳述，經本院告知簡式審判程序之旨，並聽取其與檢察官之
    意見後，本院認無不得或不宜改依簡式審判程序進行之情事
    ，依刑事訴訟法第273 條之1 第1 項規定，裁定進行簡式審
    判程序，合先敘明。
二、訊據被告對於上揭犯行於警詢、偵查及本院審理時供承不諱
    ，且被告於95年7 月31日20時30分許為員警所採集之尿液，
    經送檢驗之結果，確呈甲基安非他命、嗎啡陽性反應，此有
    臺灣檢驗科技股份有限公司95年8 月16日編號KＺ0000000000
    00號濫用藥物尿液檢驗報告、屏東縣警察局里港分局毒品案
    件涉嫌人尿液採證編號姓名對照表各1 份附卷可稽。又扣案
    之注射針筒2 支、玻璃吸食器1 個，經送驗結果，分別呈海
    洛因、甲基安非他命陽性反應，有高雄醫學大學附設中和紀
    念醫院（下稱高醫中和紀念醫院）編號0000-000、0000-000
    、0000-000號檢驗報告各1 份在卷足憑，堪認均留有毒品殘
    渣。另扣案之玻璃球、酒精燈各1 個經送檢驗結果，均無毒
    品反應，亦有上開醫院編號0000-000、0000-000號檢驗報告
    各1 紙附卷可佐，被告之自白核與事實相符，洵堪採為論罪
    科刑之依據。本案事證明確，被告施用第一級、第二級毒品
    犯行，均堪以認定。
三、按觀察、勒戒或強制戒治執行完畢釋放後，5 年內再犯毒品
    危害防制條例第10條施用毒品之罪者，應依法追訴，毒品危
    害防制條例第23條第2 項定有明文。本件被告前因施用毒品
    ，經本院裁定送觀察、勒戒後，因認有繼續施用毒品之傾向
    ，由本院裁定送強制戒治，嗣經本院裁定停止戒治，復經本
    院以裁定撤銷停止戒治，再令入戒治處所施以強制戒治期滿
    後，經臺灣高雄地方法院檢察署檢察官以89年度戒毒偵字第
    582 號為不起訴處分確定，又於89年間再因施用第一級、第
    二級毒品案件，經臺灣屏東地方法院檢察署檢察官提起公訴
    並聲請強制戒治，經臺灣屏東地方法院裁定令入戒治處所強
    制戒治，嗣經該院裁定停止戒治，所餘戒治期間付保護管束
    ，於90年10月26日停止戒治出所，迄同年11月24日保護管束
    期滿，未經撤銷停止戒治處分，而執行完畢，有臺灣高雄地
    方法院檢察署刑案資料查註紀錄表、全國施用毒品案件紀錄
    表及臺灣高等法院被告前案紀錄表各1 件在卷可參，是被告
    於強制戒治執行完畢釋放後，5 年內再犯本件施用第一級毒
    品海洛因、第二級毒品甲基安非他命犯行，依前開法條之規
    定，應依法追訴，本院就被告本件施用毒品犯行，自得依法
    論罪科刑。
四、按海洛因係毒品危害防制條例第2 條第2 項第1 款所稱之第
    一級毒品，甲基安非他命係同條項第2 款所稱之第二級毒品
    ，均不得非法持有、施用。核被告所為，係犯毒品危害防制
    條例第10條第1 項之施用第一級毒品罪及同條第2 項之施用
    第二級毒品罪。其持有第一、二級毒品後進而施用，其持有
    之低度行為，應為施用之高度行為所吸收，不另論罪。被告
    所犯上開施用第一級及第二級毒品二罪，犯意各別，行為互
    殊，應予分論併罰。又被告於89年間因施用第一級、第二級
    毒品案件，經臺灣屏東地方法院以89年度訴字第718 號分別
    判處有期徒刑10月、9 月，應執行有期徒刑1 年5 月，經臺
    灣高等法院高雄分院以90年度上訴字第381 號撤銷原判決，
    改判處有期徒刑10月、9 月，應執行有期徒刑1 年5 月確定
    ，並於92年3 月21日縮刑期滿執行完畢，有臺灣高等法院被
    告前案紀錄表1 份附卷可稽，其於該案徒刑執行完畢後5 年
    內「故意」再犯本件有期徒刑以上之罪，為累犯，應各依刑
    法第47條規定加重其刑。爰審酌被告除上開構成累犯之案件
    經執行完畢外，於93年間又因施用第一級、第二級毒品案件
    ，經本院以93年度訴字第1492號判處有期徒刑1 年、6 月，
    應執行有期徒刑1 年5 確定、又再因施用第一級、第二級毒
    品案件，經臺灣屏東地方法院以94年度訴字第203 號分別判
    處有期徒刑1 年3 月、7 月，應執行有期徒刑1 年7 月確定
    ，目前均未執行完畢，亦有上揭臺灣高等法院被告前案紀錄
    表可憑，足見其始終不知戒惕，無視於毒品對於自身健康之
    戕害及國家杜絕毒品犯罪之禁令，並無戒斷毒癮之決心，然
    念及被告犯後坦承犯行，態度良好，其施用毒品並無危害他
    人，及考量被告施用毒品之次數等一切情狀，分別量處如主
    文所示之刑，並定其應執行刑，以示懲儆。扣案之注射針筒
    2 支、玻璃吸食器1 個，其上分別留有海洛因、甲基安非他
    命殘渣，業如前述，衡情與毒品間已難以分析剝離，自應整
    體視為毒品，均依毒品危害防制條例第18條第1 項前段之規
    定，沒收銷燬之。另扣案之玻璃球、酒精燈各1 個，為被告
    所有而供施用第二級毒品甲基安非他命所用之物，業據被告
    於本院審理時供明在卷，爰依刑法第38條第1 項第2 款宣告
    沒收。
據上論斷，應依刑事訴訟法第273 條之1 第1 項、第299 條第1
項前段，毒品危害防制條例第10條第1 項、第2 項、第18條第1
項前段，刑法第11條、第47條、第51條第5 款、第9 款、第38條
第1 項第2 款，判決如主文。
本案經檢察官甲○○到庭執行職務。
中    華    民    國    95    年    11    月    23    日
                        刑事第十六庭  法  官  黃苙荌
以上正本證明與原本無異。
如不服本判決，應於判決送達後10日內，向本院提出上訴狀。
                                      書記官  郭育秀
中    華    民    國    95    年    11    月    23    日
附錄本案論罪科刑法條全文：
毒品危害防制條例第10條
施用第一級毒品者，處 6 月以上 5 年以下有期徒刑。
施用第二級毒品者，處 3 年以下有期徒刑。


司法院資訊處製作；財團法人民間司法改革基金會備份。
